【裁判字號】    98,上訴,522
【裁判日期】    980929
【裁判案由】    強盜等
【裁判全文】
臺灣高等法院臺南分院刑事判決         98年度上訴字第522號
上  訴  人
即  被  告  甲○○
                    現另案於臺灣雲林第二監獄執行中
指定辯護人  本院公設辯護人庚○○
上列上訴人因強盜等案件，不服臺灣雲林地方法院97年度訴字第
557號、第686號、第938號中華民國98年2月12日第一審判決（起
訴案號：臺灣雲林地方法院檢察署96年度偵字第6387號、97年度
偵字第2076號、第1199號、第2304號，追加起訴案號：97年度偵
字第4493號號），提起上訴，本院判決如下：
    主  文
原判決關於甲○○部分撤銷。
甲○○意圖為自己不法之所有，結夥三人以上攜帶兇器，以強暴
至使不能抗拒，而取他人之物，未遂，累犯，處有期徒刑年捌
月，扣案如附表一編號１所示槍枝壹支、編號２所示子彈顆均
沒收。又意圖為自己不法之所有，結夥三人以上攜帶兇器，以強
暴至使不能抗拒，而取他人之物，累犯，處有期徒刑柒年貳月，
扣案如附表一編號１所示槍枝壹支、編號２所示子彈顆均沒收
。應執行有期徒刑捌年陸月，扣案如附表一編號１所示槍枝壹支
、編號２所示子彈顆均沒收。
    事  實
一、甲○○前有竊盜及多次毒品前科，又因毒品案件，於95年8
    月25日經原審法院以95年度訴字第400號判處有期徒刑10月
    、4月，應執行有期徒刑1年確定，接續前案11月執行，並於
    96年7月11日假釋出監，嗣因95年度訴字第400號判決有期徒
    刑10月、4月部分，經減刑為5月、2月，應執行有期徒刑6月
    確定，故假釋後所餘之刑期經減刑後，前所犯各罪之刑已於
    96年7月16日執行完畢。
二、乙○○與林政武是曾在臺灣雲林第二監獄服刑時之獄友，甲○○與乙○○為自幼熟識之同村友人，乙○○並介紹甲○○
    幫忙林政武開車辦事。甲○○與乙○○、林政武於96年10月
    30日18時許，共同基於意圖為自己不法所有，結夥三人以強
    盜財物之犯意聯絡，在雲林縣崙背鄉乙○○之租屋處，由林
    政武指示甲○○撥打電話予丙○○，以欲向丙○○購買毒品
    為由，與丙○○約定在雲林縣褒忠鄉褒忠郵局前交易毒品後
    ，其等3人即駕駛車號不詳之銀色自小客車，並推由乙○○
    、林政武攜帶其2人先前共同持有具殺傷力仿BERETTA廠92FS
    型半自動改造手槍（槍枝管制編號0000000000，即附表一編
    號１槍枝）且已裝填具殺傷力之制式子彈7顆（嗣1顆射傷丙○○、1顆射殺林政武、經查獲後2顆送鑑定試射，僅餘3顆
    具殺力之子彈，即如附表一編號２所示之子彈）【按乙○○
    未經許可持有附表一編號１所示槍枝及編號２所示子彈之行
    為，經檢察官另案起訴，並由原審以97年度重訴字第4號案
    件判刑在案】，共同前往上開約定交易毒品之地點。同日20
    時30分許，其3人抵達約定之褒忠郵局前，見丙○○已依約
    在該處等候，林政武與甲○○即下車分別強拉丙○○之手臂
    及機車手把，並向丙○○恫稱：「把身上毒品拿出來……」
    等語，因丙○○未攜帶毒品在身上，恐遭林政武等人對其不
    利，乃奮力掙脫，騎乘機車離去，而強盜財物未遂。林政武
    見狀即向在自小客車內之乙○○指示：「還不趕快出手……
    」，乙○○遂與林政武另基於殺人之共同犯意，自駕駛座後
    方乘客座下車，基於縱造成死亡之結果亦不違背其本意之不
    確定殺人犯意，在距離丙○○約6、7公尺之地點，持上開改
    造手槍朝丙○○之身體射擊1發，致丙○○之右腹壁受傷，
    惟丙○○仍忍痛驅車加速離去。林政武見強盜無法得逞，與
    甲○○、乙○○逃離現場（乙○○此部分犯行，業經原審判
    刑，未據上訴，林政武嗣後被乙○○槍殺死亡）。
三、乙○○因前與戊○○購買毒品發生糾紛，利用其與林政武繼
    續共同持有之上述槍枝、子彈之期間，乙○○、林政武與甲○○3人共同基於意圖為自己不法所有，以上開槍枝、子彈
    供作強盜財物之用，由甲○○於96年11月5日下午某時，撥
    打戊○○電話假藉欲購買第一級毒品海洛因，而與戊○○約
    定至雲林縣虎尾鎮○○路與永興路交岔路口交易，再由林政
    武駕車搭載乙○○與甲○○，持上開改造手槍1支（裝填有
    制式子彈6顆），先至上開處所等待，待戊○○與其妻己○○（戊○○、己○○涉嫌販賣毒品部分，由檢察官另案偵辦
    ）於同日14時左右，駕車至上開約定地點，戊○○下車徒步
    接近乙○○等人所駕駛之自小客車時，因發現乙○○持槍，
    即迅速逃離現場躲避，己○○見狀，亦下車躲避，惟因跌倒
    而為乙○○自後追及，遭強押上車，載至雲林縣崙背鄉某處
    ，途中由乙○○手持上開手槍對準己○○身體致己○○不能
    抗拒，再由林政武喝令己○○交出財物，己○○將皮包（內
    有現金新台幣《下同》1,700元）交給甲○○，至雲林縣崙
    背鄉某處，乙○○等人續強押己○○至另1部自小客車，由
    林政武駕駛，途中林政武復喝令己○○交出毒品，己○○則
    表示：將毒品丟棄於上揭相約交易毒品之處。林政武即駕車
    駛回上開處所取得己○○所丟棄之毒品後，將己○○放行，
    並將取得之海洛因與乙○○及甲○○朋分施用殆盡（乙○○
    此部分犯行，業經原審判刑，未據上訴，林政武嗣後被乙○○槍殺死亡）。
四、嗣於96年11月20日乙○○獨自攜帶附表一、二所示之槍、彈
    前往雲林縣褒忠鄉潮厝村10鄰王厝9號其友人張國華家中借
    宿。張國華因雲林縣警察局西螺分局崙背分駐所警員林學松
    、王作成2人曾於前一日（19日），請張某提供乙○○之所
    在並協尋，張國華遂於同年月21日，趁乙○○於張某上開住
    處睡覺之際，將乙○○隨身攜帶之上開槍、彈，攜往崙背分
    駐所報案，途中並因誤觸擊發3槍（擊發如附表二編號１所
    示子彈，此部分子彈無證據證明有殺傷力）。嗣經警接獲張
    國華通知後，前往張某住處，於同日16時20分左右當場逮捕
    乙○○，並扣押附表一編號１、３所示改造手槍，附表一編
    號２、４制式子彈各5顆，不具殺傷力非制式子彈1顆（附表
    二編號２）。
六、案經雲林縣警察局虎尾分局報告，以及桃園縣政府警察局桃
    園分局報告台灣桃園地方法院檢察署檢察官呈請台灣高等法
    院檢察署檢察長核轉，而由台灣雲林地方法院檢察署檢察官
    偵查起訴；並由台灣雲林地方法院檢察署檢察官就被告甲○○違反槍砲彈藥刀械管制條例部分，主動分案偵查、追加起
    訴。
    理  由
一、按「被告以外之人於審判外之言詞或書面陳述，除法律有規
    定者外，不得作為證據」；又「被告以外之人於審判外之陳
    述，雖不符前4條之規定，而經當事人於審判程序同意作為
    證據，法院審酌該言詞陳述或書面陳述作成時之情況，認為
    適當者，亦得為證據」、「當事人、代理人或辯護人於法院
    調查證據時，知有第159條第1項不得為證據之情形，而未於
    言詞辯論終結前聲明異議者，視為有前項之同意。」，刑事
    訴訟法第159條第1項、第159條之5第1項、第2項分別定有明
    文。查本案丙○○之警詢筆錄、檢察官訊問筆錄、手繪現場
    圖、指認紀錄，己○○之警詢筆錄、檢察官訊問筆錄，戊○○之檢察官訊問筆錄，丙○○之中國醫藥大學北港附設醫院
    診斷證明書，原審同案被告乙○○於警詢及偵查中之證述
    ，內政部警政署刑事警察局槍彈鑑定書1份，對於被告甲○○而言，均是被告以外之人於審判外之言詞或書面陳述，惟
    檢察官、被告及辯護人於本院言詞辯論終結前就上開供述證
    據之證據能力均未聲明異議，且上開供述證據均係依正當法
    定程序取得，本院審酌該言詞陳述或書證作成時之情況，認
    屬適當，揆諸上開規定，自得作為證據，合先敘明。
二、訊據上訴人即被告甲○○否認有上開犯行，辯稱：伊以為只
    是分別要向丙○○及戊○○購買毒品，不知乙○○、林政武
    要去搶丙○○及戊○○夫婦之財物，也不知乙○○、林政武
    有攜帶槍、彈云云。但查此部分事實，業經(1)原審同案被告
    乙○○於原審坦白承認，並有其於96年12月17日之檢察官訊
    問筆錄（雲林地檢96年度偵字第6387號卷第8頁至第10頁，
    結文在第11頁，下稱偵查卷２）、於97年1月29日之警察詢
    問筆錄（虎尾分局雲警虎偵字第09710002 56號卷第2頁至第
    4頁，下稱警卷２）、於97年4月17日之檢察官問筆錄（雲林
    地檢97年度偵字第1199號卷第5頁至第6頁，下稱偵查卷３）
    、於97年4月22日之檢察官訊問筆錄（偵查卷３第15頁）之
    證述，(2)被告甲○○本人於96年12月3日之警察詢問筆錄（
    虎尾分局雲警虎偵字第0961001 274號卷第8頁至第11頁，下
    稱警卷１）、於96年12月3日之檢察官訊問筆錄（雲林地檢
    96年度他字第1136號卷第74頁、第77頁，下稱偵查卷１）於
    97年1月10日之檢察官訊問筆錄（偵查卷２第16頁）、於97
    年2月5日之警察詢問筆錄（警卷２第6頁至第8頁）之供述，
    (3)證人即被害人丙○○於96年10月30日第1次警察詢問筆錄
    （警卷１第14頁至第15頁）、於96年10月31日第2次警察詢
    問筆錄（警卷１第17頁至第20頁）、於96年11月21日第3次
    警察詢問筆錄（警卷１第25頁至第30頁）、於96年11月21日
    之檢察官訊問筆錄（雲林地檢96年度偵字第6122號卷第6頁
    至第7頁，結文在第8頁，下稱偵查卷６）、於96年12月3日
    之檢察官訊問筆錄（偵查卷１第30頁至第31頁，結文在第32
    頁）之證述，及證人丙○○手繪現場圖（偵查卷６第8頁背
    面）、指認紀錄（偵查卷６第26頁背面），(4)證人即被害人
    己○○於97年1月23日之警察詢問筆錄（警卷２第9頁至第11
    頁）、證人己○○於97年4月22日之檢察官訊問筆錄（偵查
    卷３第9頁至第10頁，結文在第11頁），之證述，(5)證人即
    被害人戊○○於97年4月29日之檢察官訊問筆錄（偵查卷３
    第19頁至第20頁，結文在第21頁），(6)丙○○之中國醫藥大
    學北港附設醫院診斷證明書1份（偵查卷２第29頁），(7)現
    場蒐證照片5張（警卷１第45頁至第47頁），(8)及內政部警
    政署刑事警察局槍彈鑑定書1份（偵查卷２第21頁至第26頁
    ）等在卷足資佐證。
三、被告甲○○固以前開情詞否認本案犯行，然查：
    (1)原審同案被告乙○○於96年12月17日檢察官訊問時供稱「
      甲○○當天晚上來租屋處找我跟林政武，他說要去搶麥寮
      的藥頭毒品，他就打電話給丙○○，丙○○就約我們在褒
      忠的郵局邊，我們到現場後，先由林政武去拉丙○○的衣
      服，甲○○拉丙○○的機車，但丙○○還是催油門跑走了
      ，這時林政武就叫我還不快出來開槍，就我出來朝丙○○
      所騎的機車方向開一槍，還是讓他跑走了。」「甲○○事
      先都知道，也是他提議的。他知道是要去搶毒品，有無帶
      槍他可能不知道。」（偵查卷２第9頁）。是甲○○辯稱
      不知道要去搶丙○○云云，不足採信。因乙○○在偵查中
      曾稱「有無帶槍甲○○可能不知道」，而被告甲○○否認
      事先知道乙○○、林政武有攜帶槍彈供作案用，並請求傳
      喚證人乙○○作證，乙○○於98年6月30日在本院結證稱
      ：「（審判長問乙○○：你有無在96年10月30日下午與林
      政武及甲○○，由甲○○打電話給丙○○假裝購買毒品，
      跟他約定在褒忠郵局前面交易毒品，你們3人帶了槍枝及
      子彈？）是的。（後來看到丙○○後，林政武及甲○○下
      車強拉丙○○的手臂及機車手把，分別向他說將毒品拿出
      來？）對的。（丙○○掙脫的關係，林政武向你說你還不
      敢快出手，後來你持改造手槍射擊一槍？）是的。（你們
      一開始拿手槍及子彈的時候，甲○○知道否？）知道。槍
      彈是林政武的。」等語，嗣「（審判長問被告甲○○：對
      於證人乙○○之證詞，有何意見？）被告甲○○答：沒有
      意見。」（見本院卷第123、125頁），足見乙○○、林政
      武攜帶槍彈供作案用，被告甲○○確係知情，其否認此之
      犯行，並不足採。
    (2)原審同案被告乙○○於97年4月17日檢察官訊問時供稱「
      林政武和甲○○知道我要找戊○○尋仇。當天是甲○○打
      電話後，就由林政武開車載我們去虎尾廉使里附近…」「
      （甲○○在本案中擔任何角色？）一開始是由甲○○打電
      話給戊○○，在強押的過程中，他都在旁邊看，最後有分
      到毒品。」（偵查卷３第6頁），證人乙○○復於本院結
      證稱：「（審判長問：有無在96年11月5日再由甲○○假
      裝打電話約戊○○要購買毒品，約在虎尾鎮○○路與永興
      路口交易，林政武開車載你及甲○○攜帶改造手槍及子彈
      ？）有的。（這把改造手槍與剛剛所講的槍枝是否同一把
      ？）是同一把槍。（後來戊○○與其太太己○○有去該處
      ，你就拿槍接近，他們夫妻看到後，就迅速離開現場？）
      對的。（依照你所說當時還沒有與他們的身體有接觸嗎？
      ）是的。（當時你們的距離有多遠？）在對面，大約有三
      公尺左右。（你當時有無拿槍指著他們？）有的。（他們
      二夫妻都有看到你拿槍指著他們？）有的。（後來己○○
      下車躲避跌倒被你趕上，被你們載去崙背鄉，你用槍敲打
      她的頭部？）我沒有敲打己○○。（己○○有無將皮包交
      給甲○○？）有的。（己○○的皮包內有多1700元？）皮
      包內有多少錢我不知道。」等語。嗣「（審判長問甲○○
      ：對於證人乙○○之證詞，有何意見？）被告答：沒有意
      見。」（見本院卷第124-125頁），足證被告甲○○確有
      參與共同持槍強盜戊○○夫婦之事無訛。
    (3)此外，既然甲○○對於強盜財物的行為，知悉而參與，則
      對於強盜財物所使用的手段（持槍）、工具（槍、彈），
      當然是知悉而利用共犯乙○○之持有行為，就持有槍、彈
      的部分，亦有共同持有的行為，綜上所述，被告甲○○所
      辯不足採信，其有上開犯行，洵可認定。
四、論罪部分：
    (1)就事實二部分，查被告甲○○夥同乙○○、林政武為共同
      強盜丙○○財物而持有具殺傷力之改造手槍、子彈，嗣進
      而強盜丙○○財物未遂，核被告甲○○所為係觸犯刑法第
      330條第2項、第1項意圖為自己不法之所有，結夥三人以
      上攜帶兇器以強暴至使不能抗拒，而取他人之物未遂罪，
      及槍砲彈藥刀械管制條例第8條第4項未經許可持有可發射
      子彈具有殺傷力之改造手槍罪、第12條第4項未經許可持
      有子彈罪。其中同時持有具有殺傷力改造手槍及子彈部分
      ，係一行為而觸犯2罪名，應從一重之槍砲彈藥刀械管制
      條例第8條第4項之罪論處。又被告甲○○為強盜財物，先
      持有改造手槍、子彈，進而強盜丙○○財物未遂，顯係是
      一個強盜犯行之接續行為，即是一行為而觸犯數罪名，應
      從一重依刑法第330條第2項、第1項意圖為自己不法之所
      有，結夥三人以上攜帶兇器以強暴至使不能抗拒，而取他
      人之物未遂罪論處。此部分，被告甲○○與乙○○、林政
      武有犯意聯絡、行為分擔，均為共同正犯。被告甲○○有
      上述前案經判確定執行完畢之前科，此有被告前案紀錄表
      在卷可證，其於有期徒刑執行完畢後5年內故意再犯此部
      分有期徒刑以上之罪，為累犯，應依法加重其刑。又被告
      甲○○強盜未遂部分，應依未遂犯規定減輕其刑。以上有
      加重及減輕其刑之情事，並依法先加重後減輕。
    (2)就事實三部分，查被告甲○○夥同乙○○、林政武為共同
      強盜戊○○、己○○夫妻二人財物而持有具有殺傷力之改
      造手槍、子彈，嗣進而強盜己○○之財物，核被告甲○○
      所為係觸犯刑法第330條第1項意圖為自己不法之所有，結
      夥三人以上攜帶兇器，以強暴至使不能抗拒，而取他人之
      物既遂罪（即對被害人己○○部分，至於戊○○部分，因
      戊○○下車徒步接近甲○○、乙○○等人所駕駛之自小客
      車時，發現乙○○持槍，即迅速逃離現場躲避，被告甲○○等人與戊○○並未接觸，尚未著手，不發生強盜犯行之
      問題），及槍砲彈藥刀械管制條例第8條第4項未經許可持
      有可發射子彈具有殺傷力之改造手槍罪、第12條第4項未
      經許可持有子彈罪。其中同時持有具有殺傷力改造手槍及
      子彈部分，係一行為而觸犯2罪名，應從一重之槍砲彈藥
      刀械管制條例第8條第4項之罪論處。又被告甲○○為強盜
      財物，先持有改造手槍、子彈，進而強盜己○○財物，顯
      係是一個強盜犯行之接續行為，即是一行為而觸犯數罪名
      ，應從一重依刑法第330條第1項意圖為自己不法之所有，
      結夥三人以上攜帶兇器以強暴至使不能抗拒，而取他人之
      物罪論處。此部分，被告甲○○與乙○○、林政武有犯意
      聯絡、行為分擔，均為共同正犯。被告甲○○有上述前案
      經判確定執行完畢之前科，此有被告前案紀錄表在卷可證
      ，其於有期徒刑執行完畢後5年內故意再犯此部分有期徒
      刑以上之罪，為累犯，應依法加重其刑。
    (3)被告甲○○就上開事實二、三部分之持有槍、彈行為，與
      其後之強盜犯行間，係接續犯行，其中事實二部分，應從
      一重依刑法第330條第2項、第1項意圖為自己不法之所有
      ，結夥三人以上攜帶兇器以強暴至使不能抗拒，而取他人
      之物未遂罪論處：事實三部分，應從一重依刑法第330條
      第1項意圖為自己不法之所有，結夥三人以上攜帶兇器以
      強暴至使不能抗拒，而取他人之物罪論處，已如前述。檢
      察官未查，對此部分另為追加起訴，認被告甲○○此部分
      係觸犯槍砲彈藥刀械管制條例第8條第4項未經許可持有可
      發射子彈具有殺傷力之改造手槍罪、第12條第4項未經許
      可持有子彈罪，該2次的持有改造具殺傷力手槍、子彈，
      有繼續之性質，只論以1罪，所犯持有具殺傷力之改造手
      槍、子彈2罪間，係一行為而觸犯數個罪名，為想像競合
      犯，應從較重之未經許可持有可發射子彈具有殺傷力之改
      造手槍罪處罰云云。惟查，被告甲○○此部分持有具殺傷
      力之改造手槍、子彈，係為強盜犯行而接續犯上開罪名，
      即是一行為而觸犯數罪名，應從一重處斷，已如前述，即
      不應另行起訴持有改造手槍、子彈部分之罪，公訴意旨對
      此尚有誤會，又因此部分已於前開有罪部分論究，爰不另
      為無罪判決之諭知。
五、原判決認被告甲○○有上開犯行而分別予以論罪科刑，固非
    無據。惟查：(1)被告甲○○就其本案犯行係為強盜財物而持
    有改造具殺傷力手槍、子彈，其先前持有有改造具殺傷力手
    槍、子彈之行為，固係一行為而觸犯2罪名應從一重之槍砲
    彈藥刀械管制條例第8條第4項罪論處，但與其後之強盜犯行
    間，係接續犯行，應從一重依加重強盜罪論處，不應對被告
    甲○○持有改造手槍、子彈部分，認尚觸犯槍砲彈藥刀械管
    制條例第8條第4項、第12條第4項之罪，而以係1個行為觸犯
    數2罪名，依想像競合犯，應從1較重之槍砲彈藥刀械管制條
    例第8條第4項論處。原判決未查，竟以被告甲○○另犯槍砲
    彈藥刀械管制條例第8條第4項之罪而論罪科刑，即有未當。
    (2)被害人戊○○下車徒步接近甲○○、乙○○等人所駕駛之
    自小客車時，發現乙○○持槍，即迅速逃離現場躲避，被告
    甲○○等人與戊○○並未接觸，尚未著手，自不發生對戊○○強盜之犯行，原判決未查竟認亦對戊○○犯加重強盜未遂
    罪，而被告甲○○等人與對被害人己○○加重強盜既遂罪部
    分，有想像競合關係而從一重之加重強盜既遂罪論處，亦非
    允洽。(3)附表一編號３、４及附表二所示之子彈，均係原審
    同案被告乙○○所持有，被告甲○○對該部分槍彈並未持有
    亦非供本案犯罪之用，自應在同案被告乙○○判刑部分宣告
    沒收，但原判決僅載明「至於附表所示槍、彈，有上述槍彈
    鑑定書可以證明，應就違禁物即2支槍以及尚未試射的6顆子
    彈，分別宣告沒收」（見原判決第13頁26-28頁），竟未分
    別敘明應在原審之那位被告（按原審係有三名被告，除甲○○外，尚有乙○○及丁○○）之判刑部分併予宣告沒收，亦
    非妥適。被告甲○○上訴，否認犯行，並不足採，然原判決
    既有上開不當之處，自屬無可維持，應由本院將原判決關於
    被告甲○○部分予以撤銷改判，以期適法。爰審酌被告甲○○有上述犯罪前科，素行非佳，所犯強盜案都持槍犯案，造
    成被害人高度的恐懼，及其之犯罪動機、目的、手段、犯罪
    所生危害、犯後態度等一切情狀，分別量處如主文第2項所
    示之刑，並定其應執行之刑。另附表一編號１槍枝1支、編
    號２所示子彈3顆，均具有殺傷力，係違禁物，有上述槍彈
    鑑定書可以證明，應宣告沒收，又附表一編號２所示其餘經
    射擊或試射後所餘子彈彈殼4顆，既經擊發過，已不再具有
    殺傷力，不予宣告沒收。
    至於其餘槍枝、子彈，並非被告甲○○於本案犯案持有之槍
    、彈，不得在本案宣告沒收，附此敘明。
據上論斷，應依刑事訴訟法第369條第1項前段、第364條、第299
條第1項前段，槍砲彈藥刀械管制條例第8條第4項、第12條第4項
，刑法第11條前段、第330條第1項、第2項、第28條、第55條前
段、第47條第1項、第25條第2項、第51條第5款、第38條第1項第
1款，判決如主文。
本案經檢察官林炎昇到庭執行職務。
中    華    民    國    98    年    9     月    29    日
                  刑事第一庭    審判長法  官   黃崑宗
                                      法  官   陳顯榮
                                      法  官   王明宏
以上正本證明與原本無異。
如不服本判決應於收受送達後10日內向本院提出上訴書狀，其未
敘述上訴理由者，並得於提起上訴後10日內向本院補提理由書（
均須按他造當事人之人數附繕本）「切勿逕送上級法院」。
                                      書記官  黃全忠
中    華    民    國    98    年    9     月    29    日
附錄本判決論罪科刑法條：
刑法第321條第1項：
犯竊盜罪而有左列情形之一者，處6月以上、5年以下有期徒刑：
一  於夜間侵入住宅或有人居住之建築物、船艦或隱匿其內而犯
    之者。
二  毀越門扇、牆垣或其他安全設備而犯之者。
三  攜帶兇器而犯之者。
四  結夥三人以上而犯之者。
五  乘火災、水災或其他災害之際而犯之者。
六  在車站或埠頭而犯之者。
前項之未遂犯罰之。
刑法第328條項第1項：
意圖為自己或第三人不法之所有，以強暴、脅迫、藥劑、催眠術
或他法，至使不能抗拒，而取他人之物或使其交付者，為強盜罪
，處五年以上有期徒刑。
第330條第1項、第2項：
犯強盜罪而有第三百二十一條第一項各款情形之一者，處七年以
上有期徒刑。
前項之未遂犯罰之。
槍砲彈藥刀械管制條例第8條第4項：
未經許可，持有、寄藏或意圖販賣而陳列第一項所列槍枝者，處
三年以上十年以下有期徒刑，併科新台幣七百萬元以下罰金。
槍砲彈藥刀械管制條例第12條第4項：
未經許可，持有、寄藏或意圖販賣而陳列子彈者，處五年以下有
期徒刑，併科新台幣三百萬元以下罰金。
附表一：
 ┌──┬────────────┬──┬────────┐
 │編號│槍、彈名稱              │數量│備註            │
 │    │                        │    │                │
 ├──┼────────────┼──┼────────┤
 │１  │改造手槍(槍枝管制編號:  │1 支│認係仿BERETTA廠 │
 │    │0000000000號)           │    │92FS 半自動手槍 │
 │    │                        │    │換裝土造金屬管而│
 │    │                        │    │製造之改造手槍，│
 │    │                        │    │具殺傷力。      │
 ├──┼────────────┼──┼────────┤
 │２  │制式子彈                │7 顆│其中:           │
 │    │                        │    │1顆，於96年10 │
 │    │                        │    │月30日射傷丙○○│
 │    │                        │    │，認具殺傷力；  │
 │    │                        │    │另1顆於96年11 │
 │    │                        │    │月15日射殺林政武│
 │    │                        │    │，認具殺傷力。  │
 │    │                        │    │扣案5顆子彈， │
 │    │                        │    │經鑑定認均係徑  │
 │    │                        │    │9mm制式子彈，採 │
 │    │                        │    │樣2顆試射，認具 │
 │    │                        │    │殺傷力，尚有3顆 │
 │    │                        │    │具殺傷力之子彈。│
 ├──┼────────────┼──┼────────┤
 │３  │改造手槍(槍枝管制編號:  │1 支│認係仿BERETTA 廠│
 │    │0000000000號)           │    │92FS半自動手槍換│
 │    │                        │    │裝土造金屬管而製│
 │    │                        │    │造之改造手槍，具│
 │    │                        │    │殺傷力。        │
 ├──┼────────────┼──┼────────┤
 │４  │制式子彈                │6 顆│其中:           │
 │    │                        │    │1顆，於96年11 │
 │    │                        │    │月15日射殺林政武│
 │    │                        │    │，認具殺傷力。  │
 │    │                        │    │扣案5顆，認均 │
 │    │                        │    │係徑9mm制式子彈 │
 │    │                        │    │，採樣2顆試射， │
 │    │                        │    │認具殺傷力，尚有│
 │    │                        │    │3顆具殺傷力之子 │
 │    │                        │    │彈。            │
 └──┴────────────┴──┴────────┘
附表二：
 ┌──┬────────────┬──┬────────┐
 │編號│所持有之具殺傷力之槍、彈│數量│備註            │
 │    │名稱                    │    │                │
 ├──┼────────────┼──┼────────┤
 │１  │制式子彈                │3 顆│此3 顆子彈未經鑑│
 │    │                        │    │定，且未射傷或射│
 │    │                        │    │殺他人，尚無證據│
 │    │                        │    │認定有殺傷力。  │
 ├──┼────────────┼──┼────────┤
 │２  │非制式子彈              │1 顆│經鑑定無殺傷力。│
 └──┴────────────┴──┴────────┘


司法院資訊處製作；財團法人民間司法改革基金會備份。
